【裁判字號】    92,訴,1654
【裁判日期】    920822
【裁判案由】    偽證
【裁判全文】
臺灣高雄地方法院刑事判決                        九十二年度訴字第一六五四號
    公  訴  人  臺灣高雄地方法院檢察署檢察官
    被      告  甲○○
右列被告因偽證案件，經檢察官提起公訴（九十二年度偵字第一０二四一號），本院
判決如左：
    主      文
甲○○證人，於檢察官偵查中，於案情有重要關係之事項，供前具結，而為虛偽陳述
，處有期徒刑拾月，緩刑肆年。
    事      實
一、甲○○於民國（下同）九十二年四月八日，因白啟志妨害兵役案件，在臺灣高雄
    地方法院檢察署九十二年度偵字第四九○號案檢察官偵查時出庭作證，明知伊並
    未與白啟志於九十一年十月二十一日上午前往高雄縣岡山鎮○○路一號岡山營區
    報到，竟就此於白啟志是否涉犯妨害兵役犯行之案情有重要關係之事項，於供前
    具結證稱：「伊係騎白啟志的機車載白啟志到岡山營區參加點閱召集，白啟志是
    走進去的，後來白啟志又打電話叫伊回去載他」云云，而為虛偽之陳述。
二、案經臺灣高雄地方法院檢察署檢察官自動檢舉偵查起訴。
    理      由
一、訊據被告甲○○矢口否認上開犯行，辯稱，伊因記憶不清才與另案被告白啟志之
    供述不符，並無有意說謊，且又堅稱：白啟志確有前往受點召云云。惟查：被告
    甲○○於臺灣高雄地方法院檢察署九十二年度偵字第四九○號案出庭作證時對於
    其究竟有無與另案被告白啟志於九十一年十月二十一日上午前往高雄縣岡山鎮○
    ○路一號岡山營區報到，於白啟志是否涉犯妨害兵役犯行之案情有重要關係之事
    項，於供前具結後，並明確證述：「我騎他的機車載他去的，我看到他走進去營
    區內之後，我就自己回去了」、「他 (後來)打我的手機給我，叫我回去載他」
    云云，與另案被告白啟志之供述：「我們二人各騎一台機車去的」、「沒有 (打
    電話叫甲○○回來)，因為營區很大，是原來那台軍車載我出來，我就自己騎機
    車回去了」
    等語，即明顯不符，此有被告甲○○具結作證之偵訊筆錄附於臺灣高雄地方法院
    檢察署九十二年度偵字第四九０號偵查卷宗影本內之偵訊筆錄及證人結文可稽，
    苟被告甲○○對於其於九十一年十月二十一日上午與白啟志前往岡山營區報到之
    方法記憶不清，自可於偵訊時坦言記憶不清，其竟於臺灣高雄地方法院檢察署檢
    察官隔離偵訊時，明確證稱其確實陪同白啟志前往受點召，甚至就其往還之情事
    ，均明確陳述，嗣於同檢察官偵訊後，指出其與白啟志供述之矛盾處時，始改口
    稱記憶不清，足見其所辯無非卸責之詞，不足採信。此外，另案被告白啟志根本
    未於九十一年十月二十一日上午前往高雄縣岡山鎮○○路一號岡山營區報到，此
    經臺灣高雄地方法院檢察署檢察官於九十二年度偵字第四九０號偵查中傳訊證人
    曾炳忠證述明確，且白啟志於本院審理其所涉妨害兵役乙案時，坦承確實未前往
    前開營區報到接受點召等詞，亦有該案偵查卷宗影本，及審訊筆錄、起訴書及判
    決書均影本附卷可按，是被告所辯，均與事實未符，顯無可取，本件事證明確，
    被告犯行堪予認定。
二、核被告甲○○所為，係犯刑法第一百六十八條偽證罪。爰審酌被告未曾犯罪，此
    有臺灣高等法院被告全國前案紀錄表一份卷附可考，素行尚佳，惟其自始否認犯
    行，犯後態度不良等一切情狀，量處如主文所示之刑，以資懲儆。查被告素行良
    好，前未曾犯罪受有期徒刑以上刑之宣告，已如前述，其因一時失慮，偶罹刑典
    ，經此偵、審程序及刑之宣告後，應知警惕而無再犯之虞，本院因認暫不執行其
    刑為當，併予以宣告緩刑肆年，以啟自新。
據上論斷，應依刑事訴訟法第二百九十九條第一項前段，刑法第一百六十八條、第七
十四條第一款，判決如主文。
本案經檢察官林永富到庭執行職務。
中      華      民      國      九十二      年    八      月  二十二    日
                              臺灣高雄地方法院刑事第三庭
                                      法  官  高思大
右正本證明與原本無異。
如不服本判決，應於判決送達後十日內向本院提出上訴狀，上訴於台灣高等法院高雄
分院（須附繕本）。
                                      書記官  蔡語珊
中      華      民      國      九十二    年      八      月  二十二    日
附錄條文：
中華民國刑法第一百六十八條
            於執行審判職務之公署審判時或於檢查官偵查時，證人、鑑定人、通譯
            於案情有重要關係之事項，供前或供後具結，而為虛偽陳述者，處七年
            以下有期徒刑。


司法院資訊處製作；財團法人民間司法改革基金會備份。
